臺灣臺中地方法院交通事件事裁定　　　　96年度交聲字第59號
原處分機關　交通部公路總局臺中區監理所豐原監理站
受處分人　　甲○○
上列受處分人因違反道路交通管理處罰條例案件，對於交通部公
路總局臺中區監理所豐原監理站於民國96年1月12日所為之裁決
處分（豐監稽違字第裁63-HC0000000號）聲明異議，本院裁定如
下：
    主  文
異議駁回。
    理  由
一、原處分意旨認定：異議人駕駛車號F9A-317 號重機車，於95
    年12月4日23時12分許，在豐原市○○路與圓環東路口處，
    因「闖紅燈（直行水源路）」違規，經臺中縣警察局豐原分
    局翁子派出所依違反道路交通管理處罰條例第53條第1 項舉
    發，本所遂於96年1 月12日，依道路交通管理處罰條例第53
    條第 1項、違反道路交通管理事件統一裁罰基準及處理細則
    第43、44、67條之規定，以豐監稽違字第裁63-HC0000000號
    裁決書裁處異議人罰鍰新臺幣（下同）1,800元。
二、異議意旨則以：異議人當日係自圓環東路欲右轉水源路，見
    號誌燈為綠燈而轉向，行至路口一半時，號誌燈變為黃燈，
    在通過路口後，員警將其攔下，並開了「闖紅燈」之違規舉
    發單，若當時號誌真為紅燈，亦應是「紅燈右轉」違規，而
    非「闖紅燈」，為此聲明異議等語。
三、按汽車駕駛人，行經有燈光號誌管制之交岔路口闖紅燈者，
    處新臺幣1千8百元以上5千4百元以下罰鍰。前項紅燈右轉行
    為者，處新臺幣6百元以上1千8百元以下罰鍰，道路交通管
    理處罰條例第53條定有明文。經查：
  (一)證人即本案舉發警員江忠豪於本院調查時已證稱：「（當時
    受處分人的行駛路線是否如此？）不是，受處分人是直行水
    源路」、「（是否你親眼所見？）我們三個人都看到，我本
    身有看到」、「（你們攔查受處分人的地點，離交叉路口多
    遠？）差不多70到80公尺」、「（你有看到受處分人通過路
    口時，他的行向燈號為何？）是紅燈」、「（受處分人在通
    過停止線時，燈號是否已經是紅燈了？）還沒有到停止線之
    前已經紅燈，但受處分人仍然直闖」、「（圓環東路這邊的
    車還沒有前行？）圓環東路的車子還沒有過路口」等情甚詳
    。
  (二)經核證人與異議人並不相識，素無怨隙，復為依法執行公務
    之執勤員警，於執行公務時，即受行政懲處責任之監督，到
    庭具結作證更以刑罰擔保其真實性，應無甘冒行政懲處及刑
    法偽證罪責任而恣意誣攀之理，是證人前開證詞與案發當日
    所製作之工作紀錄簿，堪信為真實。異議人雖辯稱其當時未
    闖紅燈，然其並未就本件執勤員警之舉發有誤，提出確實事
    證以供本院調查，故執勤警員本其維護交通秩序及道路安全
    職責所為之上述舉發，自應受到合法、正確之推定，故本件
    異議人確有原處分意旨所稱之闖紅燈違規行為，自無疑問。
  (三)綜上，異議人前開所辯，顯無可採。其於前述時、地，駕駛
    重機車，有闖越紅燈之違規行為已可認定，從而，臺中縣警
    察局豐原分局警員予以開單舉發，嗣經原處分機關即交通部
    公路總局臺中區監理所豐原監理站，據此並引用前開條例第
    53條第1項之規定，裁處異議人罰鍰1,800元，於法即無不當
    。本件異議內容，經核並無理由，應予以駁回。
據上論斷，應依道路交通案件處理辦法第19條，裁定如主文。
中　 　華 　　民　 　國　　96　　年 　 4  　月　 27 　日
                       臺灣臺中地方法院交通法庭
                             法  官  高  英  賓
上正本證明與原本無異
如不服本裁定，應於送達後五日內，向本院提出抗告狀。
                             書記官  黃  士  益
中　　華　　民　　國　　96　　年　　4 　　月　　27　　日
